{"related": [], "etymology": "See sombra.", "url": "https://en.wiktionary.org/wiki/ensombrecer", "definitions": ["to grow dark, darken, shade."], "verb": "ensombrecer", "synonyms": [], "description": "ensombrecer (first-person singular present ensombrezco, first-person singular preterite ensombrec\u00ed, past participle ensombrecido)", "conjugations": {"imperative": {"affirmative": ["", "ensombrece (t\u00fa) - ensombrec\u00e9 (vos)", "ensombrezca", "ensombrezcamos", "ensombreced", "ensombrezcan"], "negative": ["", "no ensombrezcas", "no ensombrezca", "no ensombrezcamos", "no ensombrezc\u00e1is", "no ensombrezcan"]}, "infinitive": "ensombrecer", "indicative": {"future": ["ensombrecer\u00e9", "ensombrecer\u00e1s", "ensombrecer\u00e1", "ensombreceremos", "ensombrecer\u00e9is", "ensombrecer\u00e1n"], "preterite": ["ensombrec\u00ed", "ensombreciste", "ensombreci\u00f3", "ensombrecimos", "ensombrecisteis", "ensombrecieron"], "imperfect": ["ensombrec\u00eda", "ensombrec\u00edas", "ensombrec\u00eda", "ensombrec\u00edamos", "ensombrec\u00edais", "ensombrec\u00edan"], "conditional": ["ensombrecer\u00eda", "ensombrecer\u00edas", "ensombrecer\u00eda", "ensombrecer\u00edamos", "ensombrecer\u00edais", "ensombrecer\u00edan"], "present": ["ensombrezco", "ensombreces (t\u00fa) - ensombrec\u00e9s (vos)", "ensombrece", "ensombrecemos", "ensombrec\u00e9is", "ensombrecen"]}, "pastparticiple": {"plural": {"feminine": "ensombrecidas", "masculine": "ensombrecidos"}, "singular": {"feminine": "ensombrecida", "masculine": "ensombrecido"}}, "gerund": "ensombreciendo", "subjunctive": {"imperfect_se": ["ensombreciese", "ensombrecieses", "ensombreciese", "ensombreci\u00e9semos", "ensombrecieseis", "ensombreciesen"], "future": ["ensombreciere", "ensombrecieres", "ensombreciere", "ensombreci\u00e9remos", "ensombreciereis", "ensombrecieren"], "imperfect_ra": ["ensombreciera", "ensombrecieras", "ensombreciera", "ensombreci\u00e9ramos", "ensombrecierais", "ensombrecieran"], "present": ["ensombrezca", "ensombrezcas", "ensombrezca", "ensombrezcamos", "ensombrezc\u00e1is", "ensombrezcan"]}}, "pronunciations": []}